【裁判字號】    99,監,2
【裁判日期】    990201
【裁判案由】    指定會同開具財產清冊之人
【裁判全文】
臺灣臺中地方法院民事裁定                 99年度監字第2號
聲  請  人  乙○○○
相對人即受  甲○○
監護宣告人
上列聲請人聲請指定會同開具財產清冊之人之事件，本院裁定如
下：
    主  文
受監護宣告之甲○○之財產，指定賴俊文為會同開具財產清冊之
人。
聲請費用新臺幣壹仟元由相對人負擔。
    理  由
一、本件聲請意旨略以﹕相對人甲○○（男、民國○○年○○月○○
    日生、身分證統一編號：Ｚ000000000號）係聲請人乙○○○
    之配偶，相對人前因車禍成為植物人，經釣院於96年1月24
    日以96年度禁字第2號裁定宣告為禁治產宣告之人，並由聲
    請人擔任相對人之監護人。嗣相對人之親屬共同推舉相對人
    之次子賴俊文（男、66年3月23日生、身分證統一編號：
    Ｚ000000000號）為會同開具財產清冊之人，為此，爰依法聲
    請裁定賴俊文為會同開具財產清冊之人等語。
二、按民法總則中華民國九十七年五月二日修正之條文施行前，
    已為禁治產宣告者，視為已為監護宣告，並於修正施行後，
    適用修正後之規定，民法總則施行法第四條第二項定有明文
    。次按受監護宣告之人應置監護人；法院為監護宣告時，應
    依職權就配偶、四親等內之親屬、最近一年有同居事實之其
    他親屬、主管機關、社會福利機構或其他適當之人選定一人
    或數人為監護人，並同時指定會同開具遺產清冊之人，民法
    第一千一百十條、第一千一百十一條亦有明文。
三、經查：
  (一)聲請人主張相對人甲○○為其配偶，前經本院以九十六年度
    禁字第二號裁定為禁治產宣告在案，另由聲請人擔任監護人
    之事實，業據聲請人提出戶籍謄本及本院九十六年度禁字第
    二號裁定等件為證，復經本院依職權調閱前揭卷宗覆核無誤
    ，堪信為真正。從而，聲請人聲請指定會同開具財產清冊之
    人，即屬正當。
  (二)又相對人之親屬艾賴玉梅、賴素貞、許曾素月及其他子女於
    九十九年一月二十五日曾召開會議，共同推舉賴俊文為會同
    開具財產清冊之人等情，有親屬會議紀錄在卷可憑。徵之賴
    俊文既為受監護人之子女，且獲其他親屬之信賴推舉為會同
    開具財產清冊之人，本院審酌上開事證，認賴俊文為相對人
    之次子，其應較熟稔受監護人之經濟情形，賴俊文於本院審
    理時亦同意擔任此一職務，是由賴俊文擔任相對人之會同開
    具財產清冊之人，最能符合受監護宣告之人之最佳利益，爰
    依上揭規定，指定賴俊文為會同開具遺產清冊之人。另依民
    法第一千一百十三條準用同法第一千零九十九條之規定，應
    於二個月內開具財產清冊，並陳報法院，附此敘明。
四、依非訟事件法第二十一條第二項、民事訴訟法第九十五條、
    第七十八條，裁定如主文。
中    華    民    國    99    年    2    月    1    日
                  家事法庭      法  官  楊熾光
以上正本係照原本作成。
如對本裁定抗告須於裁定送達後十日內向本院提出抗告狀。
中    華    民    國    99    年    2    月    1    日
                                書記官  郭麗娟

司法院資訊處製作；財團法人民間司法改革基金會備份。
